【裁判字號】    88,訴緝,9
【裁判日期】    890327
【裁判案由】    偽造文書
【裁判全文】
臺灣嘉義地方法院刑事判決                            八十八年度訴緝字第九號
    公  訴  人  臺灣嘉義地方法院檢察署檢察官
    被      告  丙○○
右列被告因詐欺等案件，經檢察官提起公訴（八十七年度偵字第二三二四號）及移送
併辦 (八十七年度偵字第三六一二號、八十七年度第六七四二號、八十八年度偵字第
一三八八號、八十八年度偵緝字第一七六號)，本院判決如左：
    主  文
丙○○常業詐欺，處有期徒刑參年陸月，併科罰金肆萬元，罰金如易服勞役，以參佰
元折算壹日。
偽造之「陳示鴻」署押壹枚沒收。
    事  實
一、丙○○前曾於民國八十六年間因犯詐欺罪，經本院以八十六年易字第二四三五號
    判決判處拘役五十日（尚未執行）；嗣又於同年間因犯竊盜罪，經本院於八十六
    年七月二十四日判處有期徒刑九月，緩刑三年確定，現仍於緩刑期中；又於八十
    七年間再犯竊盜罪，經本院以八十八年度易緝字第八號判處有期徒刑五月（未構
    成累犯）；猶不知悔改，竟基於意圖為自己不法所有及行使偽造私文書、妨害自
    由之犯意，分別於如附表所示編號一至九之時間、地點，向各該被害人以如附表
    所示犯罪行為態樣欄之方法犯有八次詐欺犯行、一次行使偽造私文書犯行、一次
    妨害自由之強制犯行，並因而使如附表所示編號一、二、三、四、六、七、八、
    九所示各被害人交付財物，而恃為生活之資以為常業。
二、案經嘉義縣警察局民雄分局報告台灣嘉義地方法院檢察署檢察官偵查起訴（八十
    七年度偵字第二三二四號）及聲請併案審理（八十七年度偵字第三六一二號、八
    十七年度六七四二號、八十八年度偵字第一三八八號、八十八年度偵緝字第一七
    六號）。
    理  由
一、（一）訊據被告對於右揭事實所載如附表所示編號一、二、三、四、六、七、八
    、九等事實，均坦承不諱，核與各該次犯行被害人乙○○（參嘉民警三字第一零
    零一四號警訊卷嘉義縣警察局民雄雄分局民興派出所八十七年三月二十二日警訊
    筆錄），甲○○、邱青男、己○（參嘉警刑字第一二七二七號警訊卷嘉義縣警察
    局民雄分局戊○○○○八十七年五月二十九日警訊筆錄），辛○○、丁○○（參
    嘉市警一刑字第二五六一零號警訊卷嘉義市警察局第一分局八十七年八月六日、
    同年七月十七日警訊筆錄，台灣嘉義地方法院檢察署八十七年度偵字第六七四二
    號偵查卷第十二頁正面至第十三頁背面），何秀梅（參嘉義縣警察局民雄分局北
    斗派出所八十八年一月二十七日警訊筆錄、台灣嘉義地方法院檢察署八十八年度
    偵字第一三八八號偵查卷第九頁正面），賴紀汝（參嘉水警刑字第一零八三七號
    警訊卷嘉義縣警察局水上分局水上派出所八十八年五月五日警訊筆錄、台灣嘉義
    地方法院檢察署八十八年度偵緝字第一七六號偵查卷第二十九頁）等人先後於警
    訊或偵查時之指述相符；（二）訊據被告雖否認於右揭事實欄所載如附表所示編
    號五妨害自由之強制犯行，辯稱：其未脅迫庚○○，僅口氣比較不好云云（參本
    院八十九年三月十三日調查筆錄），惟查：被告如附表所示編號五之犯行，業經
    被害人庚○○於警訊、偵查時指述綦詳（參嘉義市警察局第一分局嘉市警一刑字
    第二五六一零號八十七年十月二十四日警訊筆錄、台灣嘉義地方法院檢察署八十
    七年度偵字第六七四二號偵查卷第九頁正面至第十頁背面），而衡諸庚○○所述
    ，其與被告僅係經由因友人曾陪同被告到庚○○家中玩而互相認識，並無何深厚
    友誼，何以庚○○願為被告代為租車？又如庚○○非受被告之脅迫，其與被告並
    無恩怨，何需事後指述被告有脅迫犯行？而被告亦自承其要求庚○○代為租車時
    口氣並不好等語，復審酌「抱走小孩、毆打其夫」等語客觀上係已足使人心生畏
    懼而確屬惡害通知之脅迫行為，足認庚○○之指述堪信為實在，被告所辯其未脅
    迫妨害庚○○自由云云無非卸責之語，不足採信。綜上（一）、（二）所述，被
    告前開事實欄所載如附表所示編號一至九之犯行，事證均已臻明確，犯行堪以認
    定。
二、查被告自八十七年三月間起（即如附表所示編號一犯行時間）起至八十八年五月
    初止（即如附表所示編號九犯行時間），前後九次行騙，顯恃詐欺為其生活之資
    並賴以營生，應構成刑法第三百四十條之常業詐欺取財罪，公訴人認被告係犯刑
    法法第三百三十九條第一項之普通詐欺罪，尚有未洽，起訴法條應予變更。被告
    如附表所示編號一又另犯刑法第二百十六條、第二百十條之行使偽造私文書罪，
    其偽造「陳示鴻」署押之犯行為偽造私文書之部分行為，不另論罪，而其偽造私
    文書後復持之行使，其偽造之低度行為應為行使之高度行為所吸收，亦不另論罪
    ；另被告如附表所示編號五所為，係犯刑法第三百零四條第一項之強制罪。被告
    如附表所示編號一所為，係以行使偽造「陳示鴻」估價單之方法以達詐騙被害人
    乙○○之目的，所犯行使偽造私文書罪與常業詐欺罪間有方法結果之牽連關係；
    而被告如附表所示編號五所犯強制罪，係以脅迫被害人庚○○代為租得車號ＴＫ
    Ｐ９３８號機車為方法，並以騎乘該租得機車以避人耳目之方法犯如附表所示編
    號六之詐欺犯行，是所犯強制罪與常業詐欺取財罪亦有方法結果之牽連關係，均
    應從一重之常業詐欺取財罪論處。又被告所為如附表所示編號二、三、四、五、
    六、七、八、九併辦部分之犯行與本件起訴書所起訴被告所為如附表所示編號一
    部分犯行有裁判上一罪關係，雖未據公訴人起訴，本院自得併予審理。末查丙○
    ○前曾於民國八十六年間因犯詐欺罪，經本院以八十六年易字第二四三五號判決
    判處拘役五十日（尚未執行）；嗣又於同年間因犯竊盜罪，經本院於八十六年七
    月二十四日判處有期徒刑九月，經緩刑三年確定，現仍於緩刑期中；又於八十七
    年間再犯竊盜罪，經本院以八十八年度易緝字第八號判處有期徒刑五月等情，有
    被告全國前案查註紀錄表在卷可佐，爰審酌被告犯罪之動機惡劣、年紀雖輕卻不
    思上進而以詐欺維生、手段欺蠻素行不良，犯後雖坦承部分犯行，仍無足認具有
    悔意等一切情狀，量處如主文所示之刑，並諭知罰金易服勞役之折算標準，以示
    懲儆。又被告在如附表所示編號一之估價單上所偽造「陳示鴻」署押一枚，應依
    刑法第二百十九條併予沒收。
據上論斷，依刑事訴訟法第二百九十九條第一項前段、第三百條，刑法第四十二條第
二項、第五十五條、第三百四十條第一項、第二百十條、第二百十六條、第三百零四
條第一項、第二百十九條，罰金罰鍰提高標準條例第一條前段、第二條，判決如主文
。
本案經檢察官林世芬到庭執行職務。
中    華    民    國      八十九      年      三      月    二十七    日
                                      臺灣嘉義地方法院刑事第二庭
                                          法  官  黃   國  益
右正本證明與原本無異。
如不服本判決，應於判決送達後十日內向本院提出上訴狀( 應附繕本 )。
中    華    民    國      八十九      年      三      月     二十七   日
                                          書記官  蔡  金  保


司法院資訊處製作；財團法人民間司法改革基金會備份。
